【裁判字號】    89,易,1521
【裁判日期】    890809
【裁判案由】    竊盜
【裁判全文】
臺灣高雄地方法院刑事判決                        八十九年度易字第一五二一號
    公  訴  人  臺灣高雄地方法院檢察署檢察官
    被      告  辛○○
    被      告  丙○○
    被      告  甲○○
右列被告等因竊盜案件，經檢察官提起公訴（八十八年度偵字第三０一一九號、八十
九年度偵字第二三三三號），本院判決如左：
    主    文
丙○○共同連續帶兇器竊盜，處有期徒刑拾月。扣案Ｔ型板手壹支，沒收。
甲○○共同帶兇器竊盜，累犯，處有期徒刑捌月。
辛○○無罪。
    事    實
一、甲○○曾因違反麻醉藥品管理條例案件，經法院判處有期徒刑三月確定，於民國
    八十五年四月三十日執行完畢，猶不知警惕，復與丙○○基於意圖為自己不法所
    有之犯意聯絡，於附表編號三所示時、地，持客觀上具危險性足供兇器使用之油
    壓剪一支為工具，共同竊取己○○所有電動玩具ＩＣ板一塊。丙○○復基於同前
    犯意，與庚○○（待到案後另行審結）基於意圖為自己不法所有之犯意聯絡，於
    附表編號一、二所示時、地，均持客觀上具危險性足供兇器使用之Ｔ型板手一支
    為工具，共同竊取戊○○所有車牌號碼ＲＹ─九二七五號自用小客車一部、乙○○使用管領中之車牌號碼ＸＡ─九四四七號自用小貨車一部。嗣於八十八年十二
    月十一日十六時二十分許，在高雄市左營區○○○路六巷五十八弄十九號查獲庚○○，又於翌日零時二十分許，在高雄市左營區義民巷一五三號查獲丙○○、辛○○（另為無罪之諭知，詳如後述），並扣得丙○○所有供犯罪所用之Ｔ型板手
    一支，再循線查獲甲○○。
二、案經高雄市政府警察局移送台灣高雄地方法院檢察署檢察官偵查起訴。
    理    由
壹、有罪部分：
  一、右揭事實，業據被告丙○○自白不諱，核與同案被告庚○○於八十九年五月十
      九日本院審訊時供述情節相符，並經被害人乙○○於本院審時指述、被害人戊○○、己○○於警時供述綦詳，足認被告丙○○之自白可信。另訊據被告甲○○矢口否認有竊盜犯行，辯稱：伊並沒有和丙○○去偷ＩＣ板云云；惟查，被
      告庚○○與被告丙○○於附表編號三所示時、地，持油壓剪共同竊取被害人己○○所有電動玩ＩＣ板一塊，業據被告丙○○供承不諱，且被害人己○○亦於
      警訊供稱：「伊知道ＩＣ板是被二名年輕男子竊走」等語，顯見被告丙○○供
      述可信，被告甲○○否認竊盜犯行，為圖卸刑責之詞，不足採信。此外復有贓
      物認領保管收據等在卷可憑，是本件事證已明，被告丙○○、甲○○竊盜犯行
      均堪認定。
  二、按油壓剪、Ｔ型板手均係尖銳之利器，客觀上足以傷害人之生命身體之安全，
      可供兇器使用，是核被告丙○○、甲○○所為，均係犯刑法第三百二十一條第
      一項第三款之帶兇器竊盜罪。被告丙○○分別與甲○○、庚○○間，有犯意
      聯絡及行為分擔，為共同正犯。被告丙○○三次帶兇器竊盜犯行，時間緊接
      ，犯罪構成要件相同，顯係基於概括之犯意為之，為連續犯，應依刑法第五十
      六條規定以一罪論。又被告甲○○曾因違反麻醉藥品管理條例案件，經法院判
      處有期徒刑三月確定，於八十五年四月三十日執行完畢，此有台灣高等法院被
      告全國前案紀錄表、台灣高雄地方法院檢察署刑案資料查註紀錄表在卷足憑，
      其於五年內再犯本件有期徒刑以上之罪，為累犯，應依法加重其刑。爰審酌被
      告丙○○、甲○○均有前科，素行不佳，又被告甲○○犯後飾詞卸責，被告丙○○為多次竊盜行為，惟被告丙○○犯後坦承犯行，態度尚佳，及犯罪所生危
      害等一切情狀，分別量處如主文所示之刑，以示懲儆。扣案之Ｔ型扳手一支為
      供被告丙○○、庚○○犯罪所用，並為被告丙○○所有，此為被告丙○○所自
      承，應依刑法第三十八第一項第二款規定宣告沒收。另供被告丙○○、甲○○
      犯罪用之油壓剪一支，並未扣案，為免日後執行困難，自不予宣告沒收。至於
      另扣案照相機等十項物品（詳如卷附扣押物品清單），分別為被告丙○○、辛○○所有，惟與被告丙○○所涉本件竊盜犯行無涉，自不得宣告沒收，均併此
      敘明。
  三、公訴意旨另謂：被告丙○○與被告辛○○、庚○○共同於八十八年十一月底（
      起訴書誤載為八十八年十二月十日），在高雄市左營區○○○路二七二巷四號
      前，共同竊取被害人丁○○所有電腦磁碟機六台（起訴書誤載為二台），因認
      被告丙○○另涉有此部分竊盜罪嫌，惟被告丙○○所涉此部分竊盜罪嫌，犯罪
      嫌疑尚有不足（詳如後述），既不能證明被告丙○○此部分犯行，本應為無罪
      之諭知，惟公訴人認此部分與前開有罪部分，有連續犯之裁判上一罪關係，爰
      不另為無罪之諭知，併此敘明。
二、無罪部分：
  一、公訴意旨另謂：被告辛○○與被告丙○○、庚○○共同於八十八年十一月底（
      起訴書誤載為八十八年十二月十日），在高雄市左營區○○○路二七二巷四號
      前，共同竊取被害人丁○○所有電腦磁碟機六台（起訴書誤載為二台），因認
      被告辛○○、丙○○涉有竊盜罪嫌。
  二、按犯罪事實應依證據認定之，無證據不得推定其犯罪事實，刑事訴訟法第一百
      五十四條定有明文。又認定不利於被告之事實，須依積極證據，苟積極證據不
      足為不利於被告事實之認定時，即應為有利於被告之認定，更不必有何有利之
      證據（最高法院三十年上字第八一六號判例參照）。本件公訴人認被告辛○○
      、丙○○涉有此部分竊盜罪嫌，無非以其二人於偵查中之自白，惟被告辛○○
      、丙○○另辯稱：伊等以為磁碟機是沒人要的等語。經查，被害人丁○○於八
      十九年五月十九日本院審理時到庭證稱：「伊是將磁碟機放在露天機車停車場
      開放空間，那是不要的東西，是準備要做資源回收」等語，顯見被告辛○○、
      丙○○所取得之物為廢棄物，自無何竊盜罪嫌可言；復查無其他積極證據足證
      被告辛○○、丙○○有何竊盜犯行，不能證明被告辛○○犯罪，依法應為無罪
      之諭知。
據上論斷，應依刑事訴訟法第二百九十九條第一項前段、第三百零一條第一項，刑法
第二十八條、第五十六條、第三百二十一條第一項第三款、第四十七條、第三十八條
第一項第二款，判決如主文。
中      華      民      國    八十九    年      八      月      九      日
                                    臺灣高雄地方法院刑事第一庭
                                        法  官  曾  逸  誠
右正本證明與原本無異。
如不服本判決，應於判決送達後十日內，向本院提出上訴狀。
            書記官    許玉城
中    華    民    國      八十九      年      八      月      九      日
附錄本判決論罪之法條：
刑法第三百二十一條第一項
一犯竊盜罪而有左列情形之一者，處六月以上五年以下有期徒刑：一、於夜間侵入住
宅或有人居住之建築物、船艦或隱匿其內而犯之者。二、毀越門扇、牆垣或其他安全
設備而犯之者。三、攜帶兇器而犯之者。四、結夥三人以上而犯之者。五、乘火災、
水災或其他災害之際而犯之者。六、在車站或埠頭而犯之者。
前項之未遂犯罰之。


司法院資訊處製作；財團法人民間司法改革基金會備份。
